【裁判字號】    98,聲再,3
【裁判日期】    980402
【裁判案由】    聲請再審
【裁判全文】
臺灣臺中地方法院民事裁定  98年度聲再字第3號
再審聲請人  丙○○
代  理  人  甲○○
再審相對人  乙○○
上列當事人間請求確定訴訟費用額事件，再審聲請人對本院民國
97年9月18日97年度中簡聲字第91號、97年12月19日97年度簡聲
抗字第9號等確定裁定聲請再審，本院合議庭裁定如下：
    主    文
再審之聲請駁回。
再審訴訟費用由再審聲請人負擔。
    理    由
一、本件聲請再審意旨如附件再審狀所載。並聲明：(一)本院民國
    97年度97年9月18日中簡聲字第91號民事裁定、97年12月19
    日97年度簡聲抗字第9號民事裁定廢棄。(二)駁回再審相對人
    之聲請。(三)訴訟費用由再審相對人負擔。
二、按再審之訴不合法者，法院應以裁定駁回之；又再審之訴，
    應以訴狀表明再審理由及關於再審理由並遵守不變期間之證
    據。民事訴訟法第502條第1項、第501條第1項第4款分別定
    有明文。而提起再審之訴，應依民事訴訟法第501條第1項第
    4款表明再審理由，及關於再審理由並遵守不變期間之證據
    ，此為必須具備之程式。所謂表明再審理由，必須指明確定
    判決有如何合於法定再審事由之具體情事始為相當，倘僅泛
    言有何條款之再審事由，而無具體情事者，仍難謂已合法表
    明再審事由。既未合法表明再審事由，即為無再審之事由，
    性質上無庸命其補正（參最高法院61年台再字第137號判例
    意旨）。另裁定已經確定，而有第496條第1項或第497條之
    情形者，得準用本編之規定，聲請再審，民事訴訟法第507
    條亦有明文。因之，依民事訴訟法第507條準用同法第500
    條、第501條第1項第4款規定，聲請再審，自應必須表明聲
    請再審理由及關於再審理由並遵守不變期間之證據。
三、查本件再審聲請人原係對本院97年9月18日97年度中簡聲字
    第91號確定訴訟費用額案件（本案為90年度中簡字第1128號
    請求返還土地等事件）之裁定提起抗告後，嗣經本院第二審
    合議庭於97年11月27日以97年度簡聲抗字第9號裁定駁回其
    抗告，而該裁定依法乃不得再為抗告，惟再審聲請人仍對該
    二審裁定提起抗告，復遭本院第二審合議庭於97年12月19日
    駁回其再抗告，嗣再審聲請人又對該駁回再抗告之裁定提起
    抗告，嗣經最高法院於98年2月19日以98年度台簡抗字第7號
    裁定駁回其抗告，而確定在案，此業經調閱上開卷宗查核屬
    實。又觀本件再審聲請人之再審意旨雖略稱：鈞院92年度簡
    上字第299號第三人異議之訴，業已判決撤銷91年度執字第
    37855號強制執行程序，是原確定訴訟費用額之本案即90年
    度中簡字第1128號案件，顯尚未確定而無執行力，故再審相
    對人自不得依民事訴訟法第91條之規定，聲請確定本件訴訟
    費用額，故原裁定予以裁定准許，依法自有未合云云。然查
    ，再審聲請人所執之上開再審事由，前業經本院上揭第二審
    合議庭97年11月27日97年度簡聲抗字第9號裁定理由中敘明
    「均屬聲請人與訴外人甲○○間就其他實體事項之爭執，與
    相對人請求之費用項目是否屬於前開訴訟費用之範圍，以及
    有否提出支出費用之證明全然無涉。而原審法院令抗告人負
    擔之訴訟費用金額，經本院核算後，亦屬正確無誤」等語，
    故乃駁回抗告人即再審聲請人之抗告，此有該裁定書可參。
    是以，本件再審聲請人猶執陳詞，據為本件聲請再審之理由
    ，於法自有未合。此外，觀諸再審聲請人聲請狀所主張之事
    由，亦未指明上開裁定有何其他法定聲請再審事由之具體情
    事，自難謂已合法表明再審事由，則依前揭法律規定及判例
    意旨，本件再審聲請人聲請再審，自難認合法，應裁定駁回
    之。
四、依民事訴訟法第502條第1項、第507條、第95條、第78條，
    裁定如主文。
中    華    民    國    98    年    4    月   2      日
                            審判長法  官   張瑞蘭
                                  法  官   王鏗普
                                  法  官   黃文進
以上正本係照原本作成
本件不得抗告。
中    華    民    國    98    年    4     月    2     日
                                  書記官


司法院資訊處製作；財團法人民間司法改革基金會備份。
